【裁判字號】    90,交易,46
【裁判日期】    900920
【裁判案由】    業務過失傷害
【裁判全文】
臺灣基隆地方法院刑事判決                            九十年度交易字第四六號
    公  訴  人  臺灣基隆地方法院檢察署檢察官
    被      告  丙○○
右列被告因業務過失傷害等案件，經檢察官提起公訴（八十九年度偵字第三五二六號
），本院判決如左︰
    主  文
丙○○從事業務之人，因業務上之過失傷害人，處有期徒刑月，如易科罰金，以
佰元折算壹日。
    事  實
一、丙○○以駕駛大貨車載送貨物為業，係從事駕駛業務之人。民國（下同）八十九
    年八月二日下午，丙○○駕駛車牌號碼ＪＥ—６４２號營業用大貨車沿瑞八公路
    由瑞芳往基隆方向行駛，同日十五時十分行經瑞八公路七‧一公里處（屬臺北縣
    瑞芳鎮）時，丙○○因感尿急，而欲駛至對向之瑞八公路（由基隆往瑞芳方向）
    路邊空地如廁，惟丙○○本應注意汽車行駛時，在劃有分向限制線之路段，不得
    駛入來車之車道內，且依當時情形，並無不能注意之情事，竟仍疏未注意，貿然
    駛入來車車道內，適乙○○駕駛車牌號碼ＢＥ—２０１６號自用小貨車搭載甲○○由基隆往瑞芳行駛，亦行經前開地點時，見丙○○駛入其車道內時已不及閃避
    ，遭丙○○所駕駛營業用大貨車車頭右側撞擊其自用小貨車車頭中央，乙○○之
    自用小貨車並因而朝順時針方向打轉而逆向停在道路中央，乙○○因而受有腹部
    鈍傷、腸道破裂、外傷性顱內出血、左側脛骨、腓骨骨折、左第二、三、四、五
    蹠骨骨折、右側橈骨骨折等傷害，甲○○則受有左側股骨骨折、顏面多處撕裂傷
    及四肢多處擦傷等傷害，丙○○亦受有左眼角膜破裂合併創傷白內障、左眼視力
    全失等傷害（丙○○告訴乙○○涉業務過失重傷害罪嫌部分，業經檢察官以八十
    九年度偵字第四二七二號提起公訴）。丙○○於本件肇事後犯罪未發覺前，即委
    由路人向警方自首而接受裁判。
二、案經乙○○、甲○○訴由臺北縣警察局瑞芳分局移送台灣基隆地方法院檢察署檢
    察官偵查起訴。
    理  由
一、訊據被告丙○○於本院調查審理中就右揭犯罪事實坦承不諱，核與告訴人乙○○
    、甲○○之指訴情節相符，復有道路交通事故調查報告表一份、事故現場照片十
    二張在卷可佐，而告訴人乙○○因此受有腹部鈍傷、腸道破裂、外傷性顱內出血
    、左側脛骨、腓骨骨折、左第二、三、四、五蹠骨骨折、右側橈骨骨折等傷害，甲○○受有左側股骨骨折、顏面多處撕裂傷及四肢多處擦傷等傷害，有卷附長庚紀
    念醫院診斷證明書各乙紙可稽，足認被告之自白與事實相符。
二、按汽車在劃有分向限制線之路段，不得駛入來車之車道內，道路交通安全規則第
    九十七條第二款定有明文。經查，車禍發生當時為雨天，日間有自然光線、路況
    為限速五十公里、繪雙黃線之省道，地面無缺陷、無障礙物、視距良好，車禍發
    生後，告訴人車輛之車頭中央部位向內側凹陷，被告車輛右前側車頭及右側車門
    均有凹陷情形，被告之車輛逆向停放在對向車道之路邊，告訴人乙○○之車輛亦
    逆向停放在路中央，二車停放位置距離路口尚有一段距離，二車撞擊所產生之碎
    裂玻璃等散落物則分佈在二車中間之路邊，有上開調查報告表可參，被告復供稱
    ：當時正欲左轉入對向車道云云，足證被告應係欲駛入該路口處右側路旁空地如
    廁，逆向駛入來車車道內，其車頭右側部位因而撞擊告訴人乙○○車輛車頭中央
    部位，並使告訴人乙○○、甲○○因此受有上述傷害，其有過失甚明，且本件經
    送臺灣省臺北縣區車輛行車事故鑑定委員會鑑定及送臺灣省車輛行車事故覆議鑑
    定委員會覆議結果，亦均認被告駕駛營業用大貨車左轉後逆向行駛為肇事原因，
    有臺灣省臺北縣區車輛行車事故鑑定委員會及九十年三月二十三日北鑑字第九０
    ０二一一號函及臺灣省車輛行車事故覆議鑑定委員會九十年五月二十九日府覆議
    字第九００七五八號函附卷可參。被告既有過失，且其過失行為與告訴人所受傷
    害間復有相當因果關係，事證明確，被告犯行堪可認定，應依法論科。
三、查被告係營業大貨車駕駛，業據其供承在卷，核其所為，係犯刑法第二百八十四
    條第二項前段從事業務之人，因業務上過失傷害人之罪。被告以一行為，同時致
    告訴人二人受傷，為想像競合犯，應從一重之業務過失傷害罪處斷。被告於肇事
    後，犯罪未發覺前即委由路人向台北縣警察局瑞芳分局大寮分駐派出所報案自首
    ，有前述道路交通事故調查表在卷可考，應依刑法第六十二條前段規定減輕其刑
    。爰審酌被告身為職業駕駛人本負有較高之道路交通安全注意義務，本案被告應
    負完全過失責任，迄未能與告訴人達成和解賠償損害，併其犯後態度尚稱良好等
    一切情狀，量處如主文所示之刑，並諭知易科罰金之折算標準，以示懲戒。
據上論斷，應依刑事訴訟法第二百九十九條第一項前段，刑法第二百八十四條第二項
前段、第五十五條、第四十一條第一項、第六十二條前段，罰金罰鍰提高標準條例第
一條前段、第二條，判決如主文。
本案經檢察官黃士元到庭執行職務。
中      華      民      國    九十      年      九      月     二十     日
                                       台灣基隆地方法院交通法庭
                                               法  官  齊    潔
右正本證明與原本無異。
對於本件判決如有不服，應於收受送達後十日內，向本院提出上訴書狀，上訴於臺灣
高等法院，並按他造當事人之人數附具繕本。
                                               書記官  林 苑 珍
中      華      民      國    九十      年      九      月    二十四    日
附錄論罪法條
刑法第二百八十四條第二項前段：
因過失傷害人者，處六月以下有期徒刑、拘役或五百元以下罰金。


司法院資訊處製作；財團法人民間司法改革基金會備份。
